# 财务报表附注披露中一年一期的附注格式问题

提问人：1226829524 时间：2022-07-20 18:22:45
陈老师您好
有个问题需要咨询您一下，具体如下：
目前在进行一个上市公司收购业务，报表审计为一年一期，即2021.1.1-2021.12.31为一年，2021-12-31-2022-3-31为一期。报表附注中对于资产、负债我们是只列示两列，即2021.12.31 2022.3.31数据，损益为 2021 年度、 2022 年1-3月为一期。
报告出具后，收购方财务负责人说我们披露的内容不正确，一年一期应当把2021.1.1也在附注中披露出去。
我们认为，一年一期指的就是2021.12.31时点，2022.3.31时点的资产负债情况。损益同理
因此我们不同意修改，并且所里出具的模板也是这样列示，并且IPO申报三年一期也只是列示前三年期末跟最近一期期未的数据
请问老师关于上述争议，有没有权威性的文件或是政策或是指引吗，我们要有个正式的文件来给收购方的财务负责人来说服他不修改附注内容。
我找了下会计准则也没有找到
还要麻烦老师您百忙中给指点下，在哪里能找到这个东西
多谢您了

回答人：chenyiwei
此类一年一期审计属于特殊目的的专项审计，其后附的报表和附注的披露内容和格式没有统一规定。你说的做法确实是实务中最常见的惯例，但如果委托方有特殊需求的，应在业务约定书中明确列明，相应地在财务报表附注中体现该项要求。
如果委托方坚持，可以按其要求修改，但建议与其协商追加收费事宜。